臺灣士林地方法院交通事件裁定
　　原處分機關　臺北巿交通事件裁決所
　　異　議　人
　　即受處分人　丙○○
　　　　　　　　林明聖
　　　　　　　　楊鴻禮
右列異議人即受處分人等因違反道路交通管理處罰條例案件，對臺北市交通事件裁決
所於民國九十三年二月二十五日所為之處分（原處分案號：北市裁三字第裁二二─Ｄ
ＩＡ０四三六七一號、北市裁三字第裁二二─ＤＩＡ四九七五一三號、北市裁三字第
裁二二─ＤＩＡ０四二四六八號），聲明異議，本院裁定如左：
    主  文
異議駁回。
    理  由
一、按二輛以上之汽車共同在道路上競駛者，處汽車駕駛人新臺幣（下同）三萬元以
    上九萬元以下罰鍰，並吊銷其駕駛執照及吊扣該車輛牌照三個月；再按汽車駕駛
    人，曾依第四十三條之規定吊銷駕駛執照者，三年內不得考領駕駛執照。道路交
    通管理處罰條例第四十三條第三項、第四項前段、第六十七條第二項分別定有明
    文。
二、原處分意旨略以：異議人即受處分人丙○○、林明聖、楊鴻禮等人分別駕駛Ｖ二
    ─二一０八號、Ｋ九─八九一一號、ＣＱ─七七七五號等三部自用小客車，於民
    國九十二年十二月七日凌晨零時五十分許，集結二輛以上之汽車，共同在台七乙
    線道路競駛，並在台七乙線十四公里處，經桃園縣警察局大溪分局執行防制危險
    駕駛勤務之警員以前後包夾方式予以攔停並當場製單舉發，嗣經原處分機關依道
    路交通管理處罰條例第四十三條第三項、第四項前段（原處分漏引第四項前段）
    之規定，對本件異議人即受處分人均予以裁處罰鍰三萬元，並吊銷駕駛執照及吊
    扣牌照三個月。
三、聲明異議意旨略以：伊等三人於前一天晚間十一點多，在桃園縣桃園市丙○○之
    同事家用完餐後，提議前往北部橫貫公路泡野溪溫泉，之後即沿本件台七乙線道
    路要前往北部橫貫公路之途中，被另外三輛不熟識之且均係改裝過之自用小客車
    跟上來後，便一同於省道台七乙線十四公里處遇上臨檢哨，竟被攔檢之警員誤認
    為係一夥並一同聚眾飆車，而當場製單舉發，惟伊等只是與其餘三輛改裝車同時
    行經該處，且當時下雨，即使是超越伊等車輛之改裝車之車速亦非快速，伊等之
    車輛雖有改裝排氣管，但無競駛之事實，然竟被認定為是競駛，殊難甘服，爰聲
    明異議，請求撤銷原處分等語。
四、經查：本件路段之前已接獲通報指常有人競駛，該路段是雙向二車道，是三峽通
    往桃園縣復興鄉○○村○○○道路，桃園縣警察局大溪分局於當天即規劃勤務在
    該路段執行防止危險駕駛，分三個執勤地點，蒐證點係位於台七乙線的舊路與新
    路的交叉點，第二點是在大胖龍餐廳，第三點在三民派出所前，大胖龍餐廳與三
    民派出所是一個前後包夾點，本件發現他們共有六台車，超過該路段限速四十公
    里之速度超速行駛，以目測判斷其等之時速約有六、七十公里，他們相互集結認
    識，在深夜行駛於山間小道，經檢視他們的汽車引擎，亦發現有拆除消音器且降
    低車體的懸吊系統，可做快速的行駛，且超速行駛已符合競駛之規定，並有錄影
    蒐證之事實，業據證人即執行防制危險駕駛勤務蒐證之桃園縣警察局大溪分局警
    員甲○○於本院訊問時證述綦詳（見本院九十三年三月三十一日訊問筆錄），復
    有桃園縣警察局舉發違反道路交通管理事件通知單影本三紙在卷可稽，且經本院
    當庭勘驗蒐證錄影之光碟內容，亦認有六輛自用小客車速度蠻快的往前行駛，並
    伴隨著很大的汽車引擎聲（見本院九十三年三月三十一日訊問筆錄第五頁）。又
    本件異議人與另外三輛自用小客車之駕駛原本即係認識，係一起出發，當時時速
    約六、七十公里，遇攔檢時六輛車均有迴轉，但一迴轉，後面之警員即包抄過來
    ，惟其中一輛自用小客車仍然逃逸等情，復據證人即當時一起被攔檢取締之乙○
    ○於本院訊問時以具結擔保其證述之真實性，並在負擔偽證罪之心理處罰狀態下
    證述明確（見本院九十三年四月三十日訊問筆錄），再者本件路段於九十二年年
    中，即已聽說有人在該處跑山路玩車即類似飆車等情，亦經證人即同日稍後於凌
    晨二時五十五分許，在台七乙線十三．五公里處另一批被攔檢取締之丁○○於本
    院訊問時證述無訛（見本院九十三年四月三十日訊問筆錄）。綜上證據及情節，
    已見本件異議人與其餘三輛自用小客車之駕駛係認識，並於深夜一起出發，在下
    雨天，仍於本件山路超越速限快速行進，且於遇警攔檢時六輛車均有迴轉，但一
    迴轉，後面之警員即包抄過來，惟其中一輛自用小客車實際上仍被其逃逸之事實
    ，異議人猶辯稱不認識另外三輛改裝過之自用小客車之駕駛，係被他們追上來後
    ，一同被攔檢，當時車速並不快云云，自不可採。又依證人即警員甲○○前開證
    詞觀之，其確實清楚看見當時六輛自用小客車相互集結，共同於深夜在山間小道
    快速行駛之情形，且證人甲○○即係執行防制危險駕車勤務之警員，對於二輛以
    上之汽車共同在道路上有無競駛情形之辨別，以及車輛拆除消音器並降低車體之
    懸吊系統係在使汽車得以快速行駛，為其業務內之事項，其觀察及判斷程度自較
    一般人更為專注，自無誤判之可能，再參以證人即警員甲○○與本件異議人素不
    相識，衡情亦無誣指渠等共同在道路上競駛之虞，是其所證上情，應為平允可信
    。況本件異議人與其餘三輛共六輛自用小客車，若無共同集結競駛之情事，其等
    突遇警員攔檢，自無須急著迴轉欲掉頭離去，甚至其中一輛自用小客車亦無於前
    後被包夾之狀況下仍冒險駛離現場之必要，益見其等有共同集結競駛之情事，極
    為明灼，異議人辯稱與其餘三輛車僅是偶遇，並非競駛乙節，顯屬意圖飾卸之詞
    ，殊無足取。從而，本件異議人與另外三輛共六輛自用小客車，在相傳為飆車路
    段之本件山路，於深夜時段，共同在道路上競駛之違規事證，至臻明確，原處分
    機關予以裁罰，核無違誤，本件異議為無理由，應予駁回。
據上論斷，應依道路交通案件處理辦法第十九條，裁定如主文。
中　　　華　　　民　　　國　　九十三　　年　　　五　　　月　　二十七　　日
                                臺灣士林地方法院交通法庭
                                    法　官　曾  家  貽
右正本證明與原本無異。
如不服本裁定，應於送達後五日內向本院提出抗告狀。
                                    書記官  曾  韻  蒔
中　　　華　　　民　　　國　　九十三　　年　　　五　　　月　　二十七　　日
